臺灣屏東地方法院刑事判決　　　　　　　96年度重訴字第12號
公　訴　人　臺灣屏東地方法院檢察署檢察官
被　　　告　戊○○
選任辯護人　黃政雄律師
被　　　告　庚○○
選任辯護人　林易玫律師
　　　　　　洪士宏律師
上列被告因違反槍砲彈藥刀械管制條例等案件，經檢察官提起公
訴（96年度偵字第2324號），本院判決如下：
    主  文
戊○○共同未經許可，持有可發射子彈具有殺傷力之改造槍枝，
處有期徒刑年貳月，併科罰金新臺幣拾萬元，罰金如易服勞役
，以新臺幣壹仟元折算壹日。扣案之仿ＢＥＲＥＴＴＡ廠９２Ｆ
Ｓ型半自動手槍製造之換裝土造金屬槍管之改造手槍（槍枝管制
編號0000000000）壹把沒收。
庚○○共同未經許可，持有可發射子彈具有殺傷力之改造槍枝，
處有期徒刑年陸月，併科罰金新臺幣壹拾貳萬元，罰金如易服
勞役，以新臺幣壹仟元折算壹日。扣案之仿ＢＥＲＥＴＴＡ廠９
２ＦＳ型半自動手槍製造之換裝土造金屬槍管之改造手槍（槍枝
管制編號0000000000）壹把沒收；又犯重傷未遂罪，
處有期徒刑年，減為有期徒刑壹年陸月。應執行有期徒刑肆年
陸月，併科罰金新臺幣壹拾貳萬元，罰金如易服勞役，以新臺幣
壹仟元折算壹日。扣案之仿ＢＥＲＥＴＴＡ廠９２ＦＳ型半自動
手槍製造之換裝土造金屬槍管之改造手槍（槍枝管制編號000
0000000）壹把沒收。
    事  實
一、戊○○前因妨害自由案件，於民國95年3 月17日經本院以94
    年度訴字第1100號判決有期徒刑1 年，緩刑3 年，於95年5
    月8 日確定。詎其仍不知警惕，與庚○○均明知可發射金屬
    或子彈具有殺傷力之槍枝及具有殺傷力之子彈，未經中央主
    管機關許可，不得持有。庚○○與戊○○於戊○○緩刑期間
    內之95年9 月8 日某時，邀同不知情之壬○○共同搭乘戊○○所駕駛之車輛，一同前往位於屏東縣高樹鄉○○村○○○○道路旁之果園附近，另由庚○○與戊○○進入該果園內，
    壬○○則單獨留在車上等待，庚○○與戊○○竟基於共同未
    經許可持有可發射子彈具有殺傷力之槍枝及子彈之概括犯意
    ，共同持有自不詳時、地，以不詳方式取得，而由不詳之人
    換裝土造金屬槍管改造之有殺傷力之仿BERETT A廠92FS型半
    自動手槍（槍枝管制編號0000000000），連同前開改造手槍
    適用之子彈2 顆，當場並由庚○○以前開槍彈朝天空射擊1
    發測試後，再將該槍枝及所餘之子彈1 顆（下稱系爭槍彈）
    藏匿在庚○○位於屏東縣高樹鄉○○村○○路24之1 號住處
    旁車房櫃子內。
二、庚○○於96年4 月1 日下午5 時許，在屏東縣高樹鄉○○村
    ○○路20之6 號處所前與友人飲酒時，因細故與在場之辛○○起口角衝突，乃庚○○因而心生不滿，隨即步行回其上開
    住處取出系爭槍彈，並折返前開友人處向辛○○尋釁，詎辛○○不予理會正轉身欲離去時，庚○○明知在他人近身接觸
    時，若驟然開槍，極有因距離過近，他人閃避不易而有遭擊
    中之可能，又以改造手槍擊發所生之強大破壞力，縱朝人體
    下方擊發，雖可減少擊中頭、身等要害部位之機會，仍可能
    因擊中腿部骨骼、血管或重要肌肉、韌帶等組織，造成腿骨
    粉碎、大量出血或肌肉、韌帶重創，致生該下肢機能毀敗或
    嚴重減損之結果，竟仍在約2 公尺之近距離內，持上開槍枝
    由背後朝辛○○腿部射擊，致辛○○右大腿中彈，受有右股
    骨幹開放性骨折之傷害（2 ×1 公分傷口），辛○○經友人
    送往屏東市寶建醫院急救，經該院醫師進行開刀手術治療，
    在辛○○右大腿取出已擊發撞擊變形之口徑9mm 制式銅包衣
    1 顆，始未發生毀敗或嚴重減損其足部機能之重傷害結果。
    嗣由警據寶建醫院之通報而循線在庚○○上開住處附近之屏
    東縣高樹鄉○○村○○路與慈新路口路樹下查獲系爭槍枝，
    庚○○嗣於96年4 月2 日自行到案說明。
三、案經屏東縣警察局里港分局移請臺灣屏東地方法院檢察署檢
    察官偵查起訴。
    理  由
壹、程序部分：
一、按被告以外之人於偵查中向檢察官所為之陳述，除顯有不可
    信之情況者外，得為證據，刑事訴訟法第159 條之1 第2項
    亦有明文，而該條之立法理由係認被告以外之人（包括證人
    、鑑定人、告訴人、被害人及共同被告等）之陳述如在法官
    面前為之，因其任意陳述之信用性係在已受確定保障之情況
    下所為，自得作為證據。而現階段刑事訴訟法規定檢察官代
    表國家偵查犯罪、實施公訴，依法其有訊問被告、證人及鑑
    定人之權，證人、鑑定人且須具結，而實務運作時，檢察官
    偵查中向被告以外之人所取得之陳述，原則上均能遵守法律
    規定，不致違法取供，其可信度極高，職是，被告以外之人
    前於偵查中已具結而為證述，除反對該項供述得具有證據能
    力之一方，已釋明「顯有不可信之情況」之理由外，即不宜
    遽指該證人於偵查中之陳述不具證據能力。本件證人辛○○
    、丁○○、許正義、庚○○於偵查中在檢察官前所為陳述，
    已經依法具結，另被告庚○○及選任辯護人林易玫律師、洪
    士宏律師復未曾提及檢察官在偵查時有何不法取供致證人證
    詞顯不可信之情事，是其等於偵查中之證述，自得採為本件
    證據。
二、按鑑定人由審判長、受命法官或檢察官就下列之人選任1 人
    或數人充之：(一)就鑑定事項有特別知識經驗者。(二)經政府機
    關委任有鑑定職務者；鑑定之經過及其結果，應命鑑定人以
    言詞或書面報告；法院或檢察官得囑託醫院、學校或其他相
    當之機關、團體為鑑定，或審查他人之鑑定，並準用第203
    條至第206 條之1 規定，刑事訴訟法第198 條、第206 條第
    1 項、第208 條第1 項分別定有明文。本件卷附內政部警政
    署96年5 月11日、21日刑鑑字第0960053455號、第00000000
    00號「槍彈鑑定書」2 份，雖係被告以外之人於審判外之書
    面陳述，然內政部警政署刑事警察局係臺灣高等法院檢察署
    關於槍彈有無殺傷力之鑑定之概括選任鑑定機關，此有臺灣
    高等法院檢察署，此有臺灣高等法院檢察署92年10月15日檢
    文允字第0921001322號函附之「臺灣高等法院檢察署檢察長
    概括選任鑑定人或囑託鑑定機關名冊」足參，則上開槍彈鑑
    定書，為刑事訴訟法第159 條第1 項規定之例外情形，應有
    證據能力。
三、刑事訴訟法第159 條之4 第2 款所稱從事業務之人於業務上
    或通常業務過程所須製作之紀錄文書、證明文書，因係於通
    常業務過程不間斷、有規律而準確之記載，且大部分紀錄係
    完成於業務終了前後，無預見日後可能會被提供作為證據之
    偽造動機，其虛偽之可能性小，除非該等紀錄文書或證明文
    書有顯然不可信之情況，否則有承認其為證據之必要。本案
    卷附之臺灣郵政股份有限公司96年5 月21日儲字第09607140
    93號函之歷史交易清單1 份，符合上開規定，且無顯不可信
    之情形，應有證據能力。另醫院診斷證明書係病患就診或就
    醫，醫師就其診斷治療病患結果，所出具之證明書。醫師法
    第17條規定，醫師如無法令規定之理由，不得拒絕診斷書之
    交付。醫師係從事醫療業務之人，病患如純為查明病因並以
    接受治療為目的，而到醫療院所就醫診治，醫師於例行性之
    診療過程中，對該病患所為醫療行為，於業務上出具之診斷
    書，屬於醫療業務上或通常醫療業務過程所製作之證明文書
    ，自該當於上開條款所指之證明文書。本案卷附屏東寶建醫
    院急診病歷與醫療紀錄1 份，符合刑事訴訟法第159 條之4
    第2 款所定文書之要件，經查，亦無顯不可信之情形，是亦
    應有證據能力。
四、又按被告以外之人於審判外之陳述，雖不符刑事訴訟法第15
    9 條之1 至第159 條之4 之規定，而經當事人於審判程序同
    意作為證據，法院審酌該言詞陳述或書面陳述作成時之情況
    ，認為適當者，亦得為證據。當事人、代理人或辯護人於法
    院調查證據時，知有第159 條第1 項不得為證據之情形，而
    未於言詞辯論終結前聲明異議者，視為有前項之同意，刑事
    訴訟法第159 條之5 第1 項、第2 項分別定有明文。檢察官
    、被告戊○○、庚○○及選任辯護人對於本判決所引用屏東
    縣警察局里港分局扣押筆錄、扣押物品目錄表、屏東縣警察
    局槍枝初步檢視報告表等證據，未於本院言詞辯論終結前爭
    執其證據能力，茲審酌該等書面陳述作成時之情況，並無不
    宜作為證據之情事，且本院認為以之作為本件論罪之證據，
    均與待證事實具有關聯性，作為本案之證據亦屬適當，是依
    上開規定，自得為證據。
五、又卷附扣案物品照片及現場照片23幀，係傳達照相當時現場
    情況，而透過照片傳達的情形與現場真實情形，在內容上的
    一致性，透過機械的正確性來加以保障，換言之，照片並不
    存在人對現實情形的知覺、記憶所經常發生的表現錯誤，是
    照片之性質亦非供述證據，並無傳聞法則之適用，且於此亦
    別無證據證明上開資料有經偽造變造之情形，有證據能力。
貳：實體部分：
一、被告戊○○部分：
  (一)訊據被告戊○○對於其於95年9 月8 日某時，與被告庚○○
    基於共同未經許可持有可發射子彈具有殺傷力之槍枝及子彈
    之概括犯意，共同持有自不詳時、地，以不詳方式取得，而
    由不詳之人換裝金屬槍管改造有殺傷力之仿BERETTA 廠92FS
    型半自動手槍，連同前開改造手槍適用之子彈2 顆，當場並
    由被告庚○○以前開槍彈朝天空射擊1 發測試之犯罪事實於
    偵查及本院審理時均坦承不諱（見96年度偵字第2324號卷第
    34至36頁、本院卷第10頁背面），核與證人壬○○、庚○○
    於本院審理時證述之情節相符（見本院卷第218 至219 頁、
    第222 至223 頁），且有扣案之物品照片、現場照片、屏東
    縣警察局里港分局扣押筆錄、扣押物品目錄表、屏東縣警察
    局槍枝初步檢視報告表及內政部警政署96年5 月11日刑鑑字
    第0960053457號「槍彈鑑定書」等證據在卷可稽，足認被告
    戊○○上開自白與事實相符，被告戊○○上開犯行洵堪認定
    ，應予以依法論科。
  (二)至被告戊○○雖舉證人己○○、丙○○、甲○○、乙○○為
    證，證明上開槍彈惟被告庚○○單獨所有云云。經查，證人
    己○○於本院審理時到庭證稱：「我們一起在檳榔攤喝酒，
    後來大家說要走了，機車騎著我就跟他們一起到椰子園，為
    何要去我忘記了，我有喝酒」、「（戊○○及庚○○如何去
    椰子園？）戊○○給我載，庚○○我不知道他如何去的」等
    語（見本院卷第227 頁）。惟證人己○○上開證詞與被告庚○○及證人潘萬進所證不符，且先係證稱開槍試射的人是被
    告庚○○，後經本院交互詰問，方坦承並沒有看到是誰開槍
    ，只有聽到槍聲等語（見本院卷第226 至228 頁），是其證
    詞，顯有可疑。又被告戊○○於偵查中亦自承：其係與被告
    庚○○、證人壬○○開車同行（見96年度偵字第2324號卷第
    34頁），是證人己○○上開證詞，顯與事實不符，並無可採
    。至證人丙○○、甲○○、乙○○於本院審理時所證，僅可
    證明被告庚○○於95年11月間有於酒後告訴他人其擁有槍枝
    之事實，尚無法證明該槍枝之來源為何人，亦無法推翻被告
    戊○○坦承其與被告庚○○共同前往果園試射上開槍彈之事
    實。
  (三)被訴未經許可，販賣可發射子彈具有殺傷力之槍枝及販賣子
    彈部分：
  (1)按事實之認定，應憑證據，如未能發現相當證據，或證據不
    足以證明，自不能以推測或擬制之方法，為裁判基礎；且認
    定犯罪事實所憑之證據，雖不以直接證據為限，間接證據亦
    包括在內，然而無論直接證據或間接證據，其為訴訟上之證
    明，須於通常一般之人均不致有所懷疑，而得確信其為真實
    之程度者，始得據為有罪之認定，倘其證明尚未達到此一程
    度，而有合理之懷疑存在而無從使事實審法院得有罪之確信
    時，即應由法院為被告無罪之判決，有最高法院40年台上字
    第86號判例、76年台上字第4986號判例可資參照。又證人證
    述內固得採為被告論罪之依據，惟仍需其之陳述並無瑕疵，
    而就其他方面調查又與事實相符者，始得採為被告論罪之依
    據。
  (2)公訴意旨認被告戊○○涉犯未經許可，販賣可發射子彈具有
    殺傷力之槍枝及販賣子彈罪嫌，係以證人庚○○於偵查中之
    證述及臺灣郵政股份有限公司96年5 月21日儲字第09607140
    93號函之歷史交易清單為論據。訊據被告戊○○堅詞否認有
    上開犯行，並辯稱：其並無販賣槍枝或子彈與被告庚○○等
    語。
  (3)經查，證人庚○○於本院審理時具結證稱：「（改造手槍及
    兩顆子彈是否戊○○賣給你的？）是他拿到我這邊放的，實
    際時間我忘記了，他在泰山也有地方可以住，我們隔壁村莊
    也有地方可以住，所以他經過我家的時候，都會去找我」、
    「（是否於95年9 月8 日戊○○有把槍寄放在你那邊的？）
    是在這個時間左右，我記不太清楚，是他要回到他家的時候
    ，順便拿給我的」、「（有無要向戊○○購買這支手槍？）
    事實上我沒有要購買」、「（有無付給他錢？）之前有在檢
    察官那裡說付錢給戊○○的事，這是我自己說出來的沒錯，
    但我給他的錢都跟這把槍沒有關係」等語（見本院卷第221
    至222 頁）。是被告戊○○是否販賣上開槍彈予被告庚○○
    ，已非無疑。
  (4)另證人庚○○於96年4 月10日檢察官訊問時雖先係證稱：「
    是在去年09月間買的，以八萬塊買的，分兩次付清，一次付
    五萬，過一、二個月後付清尾款三萬塊」等語（見96年度偵
    字第2324號卷第21頁）；惟嗣於96年5 月25日檢察官訊問時
    又改稱：「購買槍枝尾款三萬塊，有一次是付二萬五千元的
    ，一次是付五千元，是分二次支付，原本我是打算以七萬五
    千元向他購買就好，所以才只先拿二萬五千元，但戊○○說
    不行，最後我才又拿五千塊給他」等語（見同上卷第102 至
    103 頁）；於96年6 月1 日於本院訊問時陳稱：「手槍及子
    彈是戊○○寄放在我這邊的，叫我幫他保管，我怕戊○○不
    承認槍彈是他的，所以在警、偵訊中我才說槍彈是他賣給我
    的。槍彈是在95年5 、6 月的時候，戊○○拿到我家『光復
    路24-1號』寄放，他拿槍彈到我家之前，他就有告訴我要拿
    槍彈到我家寄放，他會拿到我家寄放，是因為之前我有向他
    借，所以他才拿到我家，他拿到我家來的時候說，乾脆讓我
    保管槍彈」、「（你們二個人是否有一同去射擊子彈？）有
    ，就是去年95年9 月8 日當天」等語（見本院卷第17頁背面
    ）；於96年11月27日於本院審理時又稱：「（是隔了多久之
    後，他才把槍及兩顆子彈寄放在你家？）槍是先試射完了之
    後只剩下壹支槍及壹顆子彈，戊○○才寄放在我這邊，大約
    隔了一個月左右，他當時交給我的時候沒有說什麼，但我沒
    有要跟他買」等語（見本院卷第224 頁）。
  (5)綜上，證人庚○○就是否向被告戊○○購買上開槍彈、價金
    之交付及槍彈事試射後寄放或寄放後才前往果園試射等情，
    前後均證述不一，故已難謂證人庚○○上開證詞為無瑕疵；
    況雖有被告庚○○之臺灣郵政股份有限公司96年5 月21日儲
    字第0960714093號函之歷史交易清單可證，被告庚○○確實
    於95年9 月8 日提款3 次，共計提款金額為5 萬元，惟提款
    原因不一，縱使有上開提款紀錄，證人庚○○亦證稱開款項
    與購買槍彈之價金無關，已如前述，是亦難據此即認前開5
    萬元款項即為被告庚○○交付被告戊○○購買上開槍彈之價
    金使用。此外，復查無其他積極證據足認被告戊○○有公訴
    意旨所指加犯行，揆諸前揭法條及判例意旨，即應為有利於
    被告之認定。是被告戊○○辯稱並無販賣槍彈予被告庚○○
    之事實，自堪採信。
二、被告庚○○部分：
  (一)訊據被告庚○○對於其於95年9 月8 日某時，與被告戊○○
    基於共同未經許可持有可發射子彈具有殺傷力之槍枝及子彈
    之概括犯意，共同持有自不詳時、地，以不詳方式取得，而
    由不詳之人換裝金屬槍管改造有殺傷力之仿BERETTA 廠92FS
    型半自動手槍，連同前開改造手槍適用之子彈2 顆，當場並
    由被告庚○○以前開槍彈朝天空射擊1 發測試之犯罪事實於
    本院審理時坦承不諱（見本院96年度聲羈字第110 號卷第5
    頁），核與證人壬○○於本院審理時證述之情節相符，且有
    扣案之物品照片、現場照片、屏東縣警察局里港分局扣押筆
    錄、扣押物品目錄表、屏東縣警察局槍枝初步檢視報告表及
    內政部警政署96年5 月11日刑鑑字第0960053457號「槍彈鑑
    定書」等證據在卷可稽，足認被告庚○○上開自白與事實相
    符，被告庚○○上開犯行洵堪認定，應予以依法論科。
  (二)被訴殺人未遂部分：
  (1)訊據被告庚○○固不否認有持上揭手槍子彈於前開時地對辛○○擊發，致使辛○○受有如前揭傷害之事實，惟矢口否認
    有殺人之犯行，辯稱：槍枝是不小心走火才射擊到辛○○的
    腿部，並無殺害辛○○之犯意，應僅負過失傷害罪責云云。
  (2)惟查，上揭時地被告庚○○在屏東縣高樹鄉○○村○○路20
    之6 號處所前與友人飲酒時，因細故與在場之辛○○起口角
    衝突，乃庚○○因而心生不滿，隨即步行回其上開住處取出
    系爭槍彈，並折返前開友人處向辛○○尋釁，詎辛○○不予
    理會正轉身欲離去時，被告庚○○即朝辛○○之腿部射擊一
    槍，並無他人與被告庚○○拉扯之事實，業據證人即在場目
    擊之丁○○、許正義及被害人辛○○於偵查中結證綦詳（見
    96年度偵字第2324號卷第30頁至第33頁、第81頁、第91至92
    頁）。被告庚○○係與辛○○先行發生言語爭執後，方又步
    行回其上開住處取出系爭槍彈，並馬上折返前開友人處向辛○○尋釁，此時並無其他人與被告庚○○發生拉扯，且在約
    2 公尺之近距離內，故意持上開槍枝由辛○○背後朝辛○○
    之腿部射擊，致辛○○右大腿中彈，此顯與槍枝走火而誤傷
    他人之情節迥異，足徵被告庚○○前揭時地係在與辛○○僅
    有約手足可及之距離，朝辛○○背後之腿部高度附近近距射
    擊，依其情節，被告庚○○明知對於行為可能擊中辛○○腿
    部，並造成其下肢重創成殘，竟仍悍然為之，其主觀上對於
    行為可能造成辛○○受有重傷害之結果，應有主觀故意。被
    告庚○○於本院審理時供稱係因槍枝走火，始不慎射中辛○○，伊並未對著辛○○之腿部射擊，應僅負過失傷害罪責云
    云。然查腿部乃人體之重要部位，以槍彈射擊可能造成腿部
    骨頭重創，因而毀敗或嚴重減損其行走之機能，乃眾所皆知
    之事，而為被告所能明知，被告庚○○卻仍執意持槍彈朝被
    害人辛○○腿部射擊，其主觀上顯有若發生毀敗或嚴重減損
    其足部機能之結果，亦不違反其本意甚明。是被告庚○○所
    辯要係諉責避就之詞，並不足採。又辛○○因右大腿遭子彈
    射擊而受傷，但並未達重傷害之程度，此有屏東寶建醫院急
    診病歷與醫療紀錄1 份附卷可證（見警卷第44至48頁），是
    被告庚○○此部分罪證亦甚明確，其重傷害未遂犯行堪予認
    定。
三、按可發射子彈、具有殺傷力之改造手槍，及其所使用並具有
    殺傷力之子彈，分別為槍砲彈藥刀械管制條例第4 條第1 項
    第1 款、第2 款規定之槍枝、子彈，非經中央主管機關許可
    ，不得持有，同條例第5 條定有明文。核被告戊○○所為，
    係犯槍砲彈藥刀械管制條例第8 條第4 項、第12條第4 項之
    未經許可持有可發射子彈具有殺傷力之槍枝及子彈罪。又被
    告戊○○以一行為同時持有手槍及子彈，係以一行為而犯數
    罪名，侵害數法競合之例，從一重之持有手槍罪處斷。至被
    告庚○○、戊○○就未經許可持有可發射子彈具有殺傷力之
    槍枝罪間，有犯意聯絡及行為分擔，應論以共同正犯。至本
    件公訴人針對被告戊○○所涉前開違反槍砲彈藥刀械管制條
    例第8 條第1 項、第12條第1 項之未經許可販賣可發射子彈
    具有殺傷力之槍枝及子彈犯行所提出之證據，尚不足使本院
    不致於有所懷疑，不能證明被告戊○○有上開部分之犯罪，
    本應為無罪之諭知，惟公訴人認為被告戊○○所涉犯違反槍
    砲彈藥刀械管制條例第8 條第1 項、第12條第1 項之罪與第
    8 條第4 項、第12條第4 項之犯行部分，具有高度低度之吸
    收關係，屬於裁判上一罪，爰不另為無罪之諭知。
四、核被告庚○○所為，係犯槍砲彈藥刀械管制條例第8 條第4
    項、第12條第4 項之未經許可持有可發射子彈具有殺傷力之
    槍枝及子彈罪。又被告庚○○以一行為同時持有手槍及子彈
    ，係以一行為而犯數罪名，侵害數法競合之例，從一重之持
    有手槍罪處斷。至被告庚○○、戊○○就未經許可持有可發
    射子彈具有殺傷力之槍枝罪間，有犯意聯絡及行為分擔，應
    論以共同正犯；又被告庚○○明知其行為可造成他人受1 肢
    機能毀敗或嚴重受損，而未致被害人受重傷害之結果，係犯
    刑法第278 條第3 項、第1 項使人受重傷罪未遂，應依既遂
    犯之規定減輕之。另公訴意旨雖以被告庚○○此部分所為，
    係犯刑法第271 條第2 項、第1 項殺人罪未遂，然依前述，
    被告庚○○於前揭時地開槍射擊時，已有意避開被害人之頭
    、身等重要臟器所在處，旨在避免造成行為致被害人發生死
    亡之結果已明，是依前述，其主觀上除有使人受重傷之故意
    外，既難認為有致人於死之意欲，自應由本院於基本事實同
    一之範圍內，變更起訴法條。又被告庚○○所犯上開2 罪，
    犯意各別，行為互殊，所犯各罪構成要件有異，應論以數罪
    並分論併罰之。
五、爰審酌被告戊○○素行不佳，此有臺灣屏東地方法院檢察署
    刑案資料查註紀錄表及臺灣高等法院被告前案紀錄表各1 份
    在卷可查，其未經許可，無故持有具殺傷力之改造手槍、子
    彈，嚴重影響社會治安，情節非輕，惟念其持有改造手槍、
    子彈之數量尚微，及犯罪之動機、目的、手段、犯罪所生之
    損害，及犯罪後態度等一切情狀，量處如主文所示之刑，並
    審酌其資力、職業及社會地位等情，就罰金部分諭知以1,00
    0 元定其易服勞役之折算標準；又審酌被告庚○○未經許可
    擅自持有改造手槍及子彈，已對社會治安之影響匪淺，復僅
    因與被害人辛○○間之細故糾紛，即持槍逞兇，對於他人安
    全及社會治安危害甚鉅，惡性非輕，惟幸未造成被害人辛○○受有重傷害之結果，且被告庚○○犯後始終坦承本件持有
    有殺傷力之改造槍彈及開槍等事實，深表悔意，且已與被害
    人辛○○達成和解、態度良好等一切情狀，分別量處如主文
    所示之刑，並就併科罰金部分審酌其資力、職業及社會地位
    等情，諭知以1,000 元定其易服勞役之折算標準。
六、按中華民國96年罪犯減刑條例業經總統於96年7 月4 日公布
    ，自同年7 月16日施行，本件被告庚○○所犯之刑法第278
    條第3 項、第1 項之重傷未遂罪，犯罪時間在96年4 月24日
    以前，經核尚無該條例第3 條所列不予減刑之情形，應依中
    華民國96年罪犯減刑條例第2 條第1 項第3 款規定，減其宣
    告刑之刑期2 分之1 ，並與不得減刑之罪，合併定其應執行
    之刑，及就罰金部分諭知易服勞役之折算標準，以資懲儆。
七、扣案換裝土造金屬槍管改造之有殺傷力之仿BERETTA 廠92FS
    型半自動手槍（槍枝管制編號0000000000）1 把，為槍砲彈
    藥刀械管制條例第4 條第1 項第1 款所稱之槍枝，已如前述
    ，自屬違禁物無訛，爰均依刑法第38條第1 項第1 款宣告沒
    收之。至於扣案之由被告庚○○身上取出之已射擊之子彈（
    現留存內政部刑事警察局建檔），並非違禁物，爰不予宣告
    沒收，併此敘明。
八、據上論斷，應依刑事訴訟法第299 條第1 項前段、第300 條
    ，槍砲彈藥刀械管制條例第8 條第4 項、第12條第4 項，刑
    法第11條前段、第28條、第278 條第3 項、第1 項、第55條
    、第42條第3 項、第51條第5 款，中華民國96年罪犯減刑條
    例第2 條第1 項第3 款、第7 條，判決如主文。
本案經檢察官劉昀到庭執行職務。
中　　華　　民　　國　　96　　年　　1 　　月　　15　　日
                  刑事第一庭  審判長法  官  潘正屏
                                    法  官  曾吉雄
                                    法  官  許蓓雯
以上正本證明與原本無異。
如不服本判決應於收受本判決送達後十日內向本院提出上訴書狀，
其未敘述上訴理由者，並得於提起上訴後十日內向本院補提理由
書狀（均須按他造當事人之人數附繕本）「切勿逕送上級法院」
中　　華　　民　　國　　97　　年　　1 　　月　　16　　日
                                書記官  蘇雅慧
附錄本判決論罪科刑法條全文
中華民國刑法第278條
使人受重傷者，處五年以上十二年以下有期徒刑。
犯前項之罪因而致人於死者，處無期徒刑或七年以上有期徒刑。
第一項之未遂犯罰之。
槍砲彈藥刀械管制條例第8條第4項
未經許可，持有、寄藏或意圖販賣而陳列第一項所列槍枝者，處
三年以上十年以下有期徒刑，併科新臺幣七百萬元以下罰金。
槍砲彈藥刀械管制條例第12條第4項
未經許可，持有、寄藏或意圖販賣而陳列子彈者，處五年以下有
期徒刑，併科新台幣三百萬元以下罰金。
